# 请教陈版诉讼冻结保证金

提问人：micpires 时间：2020-05-13 11:44:00
尊敬的陈版，您好。
1.公司现有一个诉讼保证金。原因是公司起诉其他公司侵权要求冻结对方财产，法院要求公司定期存款形式定期三年作为担保。这个定期存款是像票据保证金、信用证保证金那样放到其他货币资金还是作为摊余成本计量金融资产作为其他非流动资产列报？窃以为列为后者更合适。
2 、每个资产负债表日的定期存款利息计提，是否是借其他非流动资产-应计利息 贷投资收益？然后现金流量表列报将其放到投资活动
多谢陈版主。

回答人：chenyiwei
1 、由于需要冻结三年，故属于非流动资产，应列报为非流动资产。
2 、可以这样理解。当然利息计提时，因为不涉及现金流，所以对现金流量表正表无影响，但需要在补充资料中通过“投资收益”项目调整。